【裁判字號】    92,交易,557
【裁判日期】    921226
【裁判案由】    公共危險
【裁判全文】
臺灣桃園地方法院刑事判決                        九十二年度交易字第五五七號
    公  訴  人  臺灣桃園地方法院檢察署檢察官
    被      告  甲○○
右列被告因公共危險案件，經檢察官提起公訴（九十二年度偵字第一六八九九號），
本院判決如左：
    主  文
甲○○服用酒類，不能安全駕駛動力交通工具而駕駛，累犯，處有期徒刑柒月。
    事  實
一、甲○○前因三度犯服用酒類，不能安全駕駛動力交通工具而駕駛罪，先經本院桃
    園簡易庭於民國八十九年五月二十三日以八十九年度桃交簡字第四一二號判決判
    處拘役三十日，同年八月七日判決確定，同年十一月十三日執行完畢；復經本院
    桃園簡易庭於九十一年十月三十一日以九十一年度桃交簡字第二七七九號判決判
    處有期徒刑二月，同年十二月二十七日判決確定，九十二年三月十九日易科罰金
    執行完畢；後經本院桃園簡易庭於九十二年六月三日以九十二年度桃交簡字第八
    一五號判決判處有期徒刑六月，同年十月十四日入監執行，現仍執行中。詎甲○
    ○三度酒後駕車遭警查獲後，仍不知悔改，竟於九十二年十月十三日八時許，在
    桃園縣大溪鎮頂好新村三十五號住處內飲酒，已達不能安全駕駛動力交通工具之
    程度，竟於同日十一時三十分許，飲酒後仍駕駛動力交通工具車牌號碼ＳＥＬ─
    三八二號輕型機車，欲至桃園縣大溪鎮戶政事務所洽公，同日十一時五十一分行
    經桃園縣大溪鎮頂好新村入口處時，為警攔檢進而對之實施酒測，測得其吐氣所
    含酒精成分濃度為每公升一‧一八毫克而查獲。
二、案經桃園縣政府警察局大溪分局報請臺灣桃園地方法院檢察署檢察官偵查起訴。
    理  由
一、本件被告甲○○所犯並非死刑、無期徒刑、最輕本刑為三年以上有期徒刑之罪或
    高等法院管轄第一審案件，而於準備程序進行中，被告先就被訴事實為有罪之陳
    述，經告知簡式審判程序之旨，並聽取公訴人、被告之意見後，由本院合議庭以
    裁定進行簡式審判程序，合先敘明。
二、右開事實，業據被告於警訊、偵查及本院訊問時均坦承無訛，且有酒精呼氣檢測
    檢試單一紙在卷可佐，另依卷附之警員所製作之測試觀察紀錄表所載：被告經查
    獲時有意識模糊，注意力無法集中情形。依交通部運輸研究所九十年九月二十四
    日運安字第九００００五八五四號函所載呼氣中酒精濃度每公升含量為０．二五
    毫克，即相當於血液中酒精濃度（ＢＡＣ）百分之０．０五，且依該函所附該所
    七十九年「駕駛人行為反應之研究－酒醉駕車對駕駛行為之分析研究」指出：
    ＢＡＣ達百分之０．０三至百分之０．０五時，對駕駛能力之影響為：多數駕駛
    人心境逐漸變幻不定，視覺與反應靈敏性減弱，對速度及距離的判斷力差。對心
    理行為之影響為：觀察力逐漸欠缺，心情漸趨輕鬆，自信心增加，多話，精神狀
    態處於陶醉感。ＢＡＣ到達百分之０．０五至百分之０．０八時，對駕駛能力
    之影響為：反應遲鈍，駕駛能力受損，遲而不決或決而不行。對心理行為之影響
    為：情緒鬆弛，感情與行為趨向誇張，肌肉不協調，精神處於興奮狀態。ＢＡ
    Ｃ到達百分之０．０八至百分之０．一五時，對駕駛能力之影響為：判斷力嚴重
    受到影響，體能與精神協調受損，駕駛之體能困難增加。對心理行為之影響為：
    產生情緒異常現象，步伐不平穩，言語不清，反應惡劣，記憶及判斷力受損，精
    神處於錯亂狀態。超過百分之０．一五時，對駕駛能力之影響為：視線搖晃，
    駕駛已進入恍惚狀態，判斷及理解遭到扭曲，駕駛不穩定。對心理行為之影響為
    ：意識不明，嘔吐，站、走及講話困難，責任感喪失，精神處於麻痺狀態。超
    過百分之０．五時，對駕駛人能力之影響為：無法開車。對心理行為之影響為：
    爛醉如泥，失去知覺可能致死，精神處於昏睡狀態。被告於本件所測得之吐氣所
    含酒精成分濃度為每公升一．一八毫克，相當於血液中酒精濃度（ＢＡＣ）百分
    之０．二三六，依上開說明，其視線、判斷、理解能力等均受到相當程度之影響
    而減退，駕駛能力呈不穩定狀態，已達於不能安全駕駛動力交通工具程度，而仍
    駕車。本件事證已經明確，被告犯行堪以認定，應予依法論科。
三、核被告所為，係犯刑法第一百八十五條之三之服用酒類不能安全駕駛動力交通工
    具而駕駛罪。查被告前曾因犯公共危險案件，經本院桃園簡易庭於九十一年十月
    三十一日以九十一年度桃交簡字第二七七九號判決判處有期徒刑二月，同年十二
    月二十七日判決確定，九十二年三月十九日易科罰金執行完畢，有臺灣高等法院
    被告全國前案紀錄表在卷足參，其受有期徒刑執行完畢後，五年內再犯本件有期
    徒刑以上之罪，為累犯，應依刑法第四十七條規定加重其刑。爰審酌被告前曾三
    度酒後駕車被警查獲，仍不知悔改，不思酒後駕車對他人造成之危害性非輕，仍
    犯本件服用酒類不能安全駕駛動力交通工具而駕駛犯行，惟念其犯後坦承犯行，
    態度尚佳等一切情狀，量處如主文所示之刑，以示懲儆。
據上論斷，應依刑事訴訟法第二百九十九條第一項前段，刑法第一百八十五條之三、
第四十七條，判決如主文。
本案經檢察官羅秀蓮到庭執行職務。
中      華      民      國     九十二     年    十二    月    二十六    日
     臺灣桃園地方法院刑事第十庭
                                     法  官   蔡和憲
右正本證明與原本無異。
如不服本判決，應於送達後十日內，向本院提出上訴狀。
                                     書記官   常毓生
中      華      民      國     九十二     年    十二    月    二十六    日
中華民國刑法第一百八十五條之三：
服用毒品、麻醉藥品、酒類或其他相類之物，不能安全駕駛動力交通工具而駕駛者，
處一年以下有期徒刑、拘役或三萬元以下罰金。


司法院資訊處製作；財團法人民間司法改革基金會備份。
